臺灣宜蘭地方法院刑事判決　　　　　　　 94年度訴字第382號
公　訴　人　臺灣宜蘭地方法院檢察署檢察官
被　　　告　甲○○
　　　　　　　　　　（現另案於臺灣宜蘭監獄執行中）
上列被告因毒品危害防制條例案件，經檢察官提起公訴（94年度
毒偵字第750號），及移送併辦（94年度毒偵字第999號、第1002
、第1020號、第1021號、第1194號、第1204號、第1358號），經
本院合議庭裁定以簡式審判程序審理，判決如下：
    主  文
甲○○連續施用第壹級毒品，累犯，處有期徒刑壹年肆月，扣案
之第壹級毒品海洛因參包（合計淨重零點陸肆公克）沒收銷燬之
；扣案之前開海洛因外包裝袋參個沒收。
    事實及理由
一、構成犯罪事實：
    甲○○前於民國86年間，因違反肅清煙毒條例案件，經法院
    判處有期徒刑3年2月確定，於90年2月25日假釋，嗣經法院
    裁定撤銷假釋，執行殘餘刑期1年1月29日，並於92年4月29
    日執行完畢。又於91年間因施用毒品案件，經觀察、勒戒後
    ，認無繼續施用毒品之傾向，於91年5月29日執行完畢釋放
    ，由臺灣宜蘭地方法院檢察署檢察官，以91年度毒偵緝字第
    24號、91年度毒偵字第319號為不起訴處分確定。詎其不知
    悔改，於觀察、勒戒執行完畢釋放後，5年內復基於施用第
    一級毒品海洛因之概括犯意，自94年7月3日6時、7時許起，
    至94年9月13日9時許，連續在宜蘭縣員山鄉○○路166號住
    處，以將海洛因摻入香菸中點燃吸食其煙方式，平均1日至3
    日施用1次之頻率，施用第一級毒品海洛因多次。嗣分別於
    ：（一）94年7月3日15時25分許，在宜蘭縣宜蘭市○○路○
    段宜蘭運動公園前為警查獲，並扣得海洛因1包（淨重0.20
    公克），經採尿送驗結果呈嗎啡陽性反應；（二）94年7月4
    日18時45分許，經其同意採尿送驗結果呈嗎啡陽性反應；（
    三）94年7月12日19時許，經其同意採尿送驗結果呈嗎啡陽
    性反應；（四）94年8月27日14時25分許，經其同意採尿送
    驗結果呈嗎啡陽性反應；（五）94年8月28日22時20分許，
    在宜蘭市○○街與聖後街口為警查獲，並扣得海洛因1包（
    淨重0.22公克）；（六）94年8月29日16時50分許，在宜蘭
    縣員山鄉○○路166號前為警查獲，並扣得海洛因1包（淨重
    0.22公克）；（七）94年8月30日21時30分許，經其同意採
    尿送驗結果呈嗎啡陽性反應；（七）94年9月14日18時許，
    經其同意採尿送驗結果呈嗎啡陽性反應。
二、認定犯罪事實所憑之證據及理由：
（一）被告甲○○於警詢、偵查、本院審理中之自白。
（二）94年7月3日宜蘭縣警察局刑警隊偵辦毒品案件犯嫌姓名尿
      液送驗編號與對照表1份；94年7月4日、94年7月12日、94
      年8 月30日、94年9月14日宜蘭縣警察局宜蘭分局毒品案
      件犯嫌姓名及尿液編號對照表各1份、94年8月27日宜蘭縣
      警察局羅東分局毒品案件犯嫌尿液採取送驗姓名與編號對
      照表1份、慈濟大學濫用藥物檢驗中心檢驗總表6份，可證
      被告有連續施用海洛因之事實。
（三）扣案之白粉3包（合計淨重0.64公克），經囑託法務部調
      查局鑑驗，結果均含有海洛因成分，此有該局94年9月5日
      調科壹字第300001325號、94年10月25日調科壹字第3000
      01362 號、94年10月25日調科壹字第300001360號鑑定通
      知書各1份在卷足參，可證被告有連續施用海洛因之事實
      。
（四）臺灣宜蘭地方法院檢察署刑案資料查註紀錄表、全國施用
      毒品紀錄表、臺灣高等法院被告前案紀錄表各1份，可證
      被告於觀察、勒戒執行完畢釋放後，5年內分別再犯毒品
      危害防制條例第10條之罪。
（五）上開（二）至（四）證據，足以佐證被告首開自白與事實
      相符。
三、論罪科刑之理由：
（一）按海洛因屬毒品危害防制條例第2條第2項第1款所定之第
      一級毒品。故被告甲○○所為，係犯毒品危害防制條例第
      10條第1項之施用第一級毒品罪。
（二）被告持有第一級毒品海洛因之低度行為，為施用第一級毒
      品之高度行為所吸收，不另論處。
（三）被告先後多次施用第一級毒品之犯行，時間緊接，方法相
      同，觸犯構成要件相同之罪，顯係基於概括犯意反覆為之
      ，應依連續犯規定以一罪論，並加重其刑。
（四）被告於86年間，因違反肅清煙毒條例案件，經法院判處有
      期徒刑3年2月確定，於90年2月25日假釋，嗣經法院裁定
      撤銷假釋，執行殘餘刑期1年1月29日，並於92年4月29日
      執行完畢，此有臺灣高等法院被告前案紀錄表1份在卷可
      參，其於5年以內再犯本件有期徒刑以上之罪，為累犯，
      應依刑法第47條規定，加重其刑。
（五）審酌被告有肅清煙毒條例、妨害兵役、毒品危害防制條例
      、竊盜之犯罪前科，有上開紀錄表1份在卷可參，素行不
      佳，且前經觀察、勒戒後，仍再犯本罪，顯見其對於毒品
      之依賴性甚高，有予較長期間隔離社會之必要，與被告施
      用之期間、頻率，和施用毒品足以造成神經方面損害，並
      容易引起財產、暴力方面犯罪，及被告犯罪後坦承犯行，
      態度良好等一切情狀，量處如主文所示之刑。
（七）扣案之第一級毒品海洛因3包（合計淨重0.64公克），應
      依毒品危害防制條例第18條第1項前段規定，諭知沒收銷
      燬。又上開海洛因外包裝袋3個，有防止毒品裸露、逸出
      、潮濕功用，並便於攜帶，為被告所有，供被告施用海洛
      因使用之物，爰依刑法第38條第1項第2款規定，宣告沒收
      。
四、適用之法律：
（一）程序法方面：刑事訴訟法第299條第1項前段。
（二）實體法方面：毒品危害防制條例第10條第1項、第18條第1
      項前段，刑法第11條前段、第56條、第47條、第38條第1
      項第2款。
本案經檢察官吳宇青到庭執行職務。
中　　華　　民　　國　　94　　年　　12　　月　　20　　日
                  刑事第二庭    法  官  蘇錦秀
以上正本證明與原本無異。
如不服本判決應於送達後10日內向本院提出上訴狀。（需附繕本
）
                                書記官　陳蒼仁
中　　華　　民　　國　　94　　年　　12　　月　　26　　日
附錄本案論罪科刑法條
★毒品危害防制條例第10條：
施用第1級毒品者，處6月以上5年以下有期徒刑。
施用第2級毒品者，處3年以下有期徒刑。
